

# Lautaro Borroni

Estudiante avanzado en ingeniería electrónica

- 27 de Julio de 1998
- Rivera Indarte 1595 Córdoba, Córdoba
- +549 3548 618580
- borroni17@gmail.com
- in Lautaro Borroni

## Idiomas -

- **E**spañol
- **English**
- ••••

## Habilidades

- C, C++, Matlab, python, PLC(WindLDR)
- >\_ PSpice, Matlab, Multisim, KiCad
- Sistemas operativos, Git
- ∠ LaTeX

## Sobre mi -

Desde mi temprana edad me han atraído los avances tecnológicos y la industria, así fue que finalice mis estudios secundarios recibiendo el titulo de Técnico en la industria alimentaria.

En la actualidad sigo con mis estudios en el idioma Inglés y cuento con el 80 % de las materias aprobadas en la carrera de Ingeniería Electrónica.

Me encuentro con muchos ánimos de comenzar la tesis y trabajar, para de esta manera adquirir experiencia laboral y continuar aprendiendo sobre la electrónica y sus avances.

#### Intereses

Control y automatización, procesamiento digital de señales, IoT(Internet of Things) y telecomunicaciones, programación.

#### Educación

2017 – 2022 Ingeniería Electrónica

en Universidad Tecnológica Nacional Facultad Regional Córdoba.

2010 - 2016 Técnico en la industria de los alimentos

en Instituto Técnico Industrial Felix Di Michele.

2015 - 2016 Instituto Maxwell School of English

## **Experiencia laboral**

2019 – 2020 Reparación y mantenimiento de celulares y computadoras

Electrónica

Reparación y mantenimiento tanto en hardware como software básico.

2019 – 2019 Clases particulares

Educación

Análisis Matemático I y Matemática de ciclo básico.

2018 – 2019 Atención al cliente y control de stock

Comercio

Industria y comercio

Comercio : Minimercado Villa Maria.

2016 – 2016 Pasante de Técnico en Industria de los

Alimentos

Realice diferentes labores relacionadas con el área de bromatología, como decomiso, control de Buenas Prácticas de Manufactura, análisis microbiológico. etc.

Bromatología La Cumbre.

Bromatología Villa Giardino.

# **Cualidades personales**

- Comunicación
- Trabajo en equipo
- Adaptabilidad
- Compromiso
- Capacidad de aprendizaje
- Optimización

### Información adicional

- Conocimiento en normas alimenticias (CAA), normas en la construcción de circuitos electrónicos (IRAM), normas en instalaciones eléctricas (AEA).
- Acceso a trabajo de manera remota
- Disponibilidad para viajar